臺灣彰化地方法院刑事判決　　　　　　　　　　　　九十三年度訴字第一四七六號
　　公　訴　人　臺灣彰化地方法院檢察署檢察官
　　被　　　告　甲○○
右列被告因違反毒品危害防制條例案件，經檢察官提起公訴（九十三年度毒偵字第三
一一五號），及移送併辦（臺灣臺中地方法院檢察署九十三年度毒偵字第四三五四號
、臺灣南投地方法院檢察署九十三年度毒偵字第一三六八號、臺灣彰化地方法院檢察
署九十三年度毒偵字第四六六七號），於本院準備程序中，被告就被訴事實為有罪之
陳述，經裁定改行簡式審判程序，本院判決如左：
    主  文
甲○○連續施用第一級毒品，處有期徒刑拾月，扣案之海洛因貳包（合計淨重零點
公克）、海洛因肆包（合計淨重零點貳伍公克）沒收銷燬之，注射針筒陸支沒收；又
連續施用第二級毒品，處有期徒刑玖月，扣案之安非他命包（合計毛重貳點捌公克
）、安非他命壹包（毛重零點貳公克）、安非他命玖包（合計毛重點柒貳公克）沒
收銷燬之，吸管貳支及削尖吸管壹支均沒收。應執行有期徒刑壹年伍月，扣案之海洛
因貳包（合計淨重零點公克）、海洛因肆包（合計淨重零點貳伍公克）、安非他命
包（合計毛重貳點捌公克）、安非他命壹包（毛重零點貳公克）、安非他命玖包（
合計毛重點柒貳公克）均沒收銷燬之，注射針筒陸支、吸管貳支及削尖吸管壹支均
沒收。
    事  實
一、甲○○前因施用毒品案件，先後二次經裁定送觀察、勒戒後，均認無繼續施用毒
    品之傾向，由臺灣彰化地方法院檢察署檢察官於民國八十八年十月七日以八十八
    年度毒偵字第八三九號，及於八十九年九月二十日以八十九年度毒偵字第三四七
    七、三六三三、四三四一號為不起訴處分確定；復因施用第一、二級毒品案件，
    先送強制戒治（其強制戒治執行滿三月後，成效經評定合格，無繼續戒治必要，
    於九十年九月二十一日停止戒治出所，所餘戒治期間付保護管束，嗣經撤銷停止
    戒治，再入所執行強制戒治，而於九十一年七月二十六日執行強制戒治期滿釋放
    ），並由臺灣彰化地方法院檢察署檢察官提起公訴，經本院於九十年八月二十五
    日以九十年度訴字第一七五號判決分別判處有期徒刑八月、七月，並定應執行刑
    為一年二月確定；再因施用第一、二級毒品案件，由臺灣彰化地方法院檢察署檢
    察官提起公訴，經本院於九十一年七月二日以九十年度易字第一六一四號判決分
    別判處有期徒刑八月、七月，並定應執行刑為一年二月確定。上開二案經接續執
    行後，於九十三年三月八日縮短刑期假釋出獄，嗣經撤銷假釋入監執行殘刑（現
    仍在監執行中，並未構成累犯）。詎其仍未戒除毒癮，復基於施用第一級毒品海
    洛因之概括犯意，自九十三年七月初某日起至同年十二月二十六日中午某時止，
    在其彰化縣芬園鄉○○村○○街四十號住處等地，或以將第一級毒品海洛因摻入
    香煙內，點火吸食之方式，或以將第一級毒品海洛因混加水置於注射針筒內，再
    予施打於手臂之方法，連續施用第一級毒品海洛因多次，平均約一天施用一至二
    次；另基於施用第二級毒品甲基安非他命之概括犯意，自九十三年七月初某日起
    至同年十二月二十五日上午某時止，以將第二級毒品甲基安非他命置於玻璃吸食
    器內，外以火燒烤產生煙霧，再加以吸食之方式，連續施用第二級毒品甲基安非
    他命多次，平均約一個月施用三至四次。嗣於下列時地遭查獲：(1)先於九十三年
    九月二日四時二十五分許，在彰化縣芬園鄉○○路○段二巷巷口，為警查獲，並
    扣得海洛因二包（合計淨重○．三公克）、安非他命三包（合計毛重二‧八公克
    ），及甲○○所有供施打海洛因所用之注射針筒二支；(2)且於九十三年十月二十
    三日十九時五十分，在臺中市○區○○路與梅川西路口，為警查獲，並扣得安非
    他命一包（毛重○．二公克），及甲○○所有供施打海洛因所用之注射針筒二支
    ，暨預備供施用甲基安非他命所用之吸管二支；(3)又於九十三年十一月九日十六
    時五十分許，在南投縣草屯鎮○○里○○路致興巷一○七號，為警查獲，並扣得
    海洛因四包（合計淨重○．二五公克）、安非他命九包（合計毛重三．七二公克
    ），及甲○○所有供施打海洛因所用之注射針筒一支；(4)再於九十三年十二月三
    日八時二十分許，在彰化縣芬園鄉○○村○○路○段三十九巷二十二號門前，為
    警查獲，並扣得甲○○所有供施打海洛因所用之注射針筒一支，暨供施用甲基安
    非他命所用之削尖吸管一支。
二、案經彰化縣警察局彰化分局報請臺灣彰化地方法院檢察署檢察官偵查起訴，暨移
    送併辦（臺灣臺中地方法院檢察署九十三年度毒偵字第四三五四號、臺灣南投地
    方法院檢察署九十三年度毒偵字第一三六八號、臺灣彰化地方法院檢察署九十三
    年度毒偵字第四六六七號）。
    理  由
一、按除被告所犯為死刑、無期徒刑、最輕本刑為三年以上有期徒刑之罪或高等法院
    管轄第一審案件者外，於前條第一項程序進行中，被告先就被訴事實為有罪之陳
    述時，審判長得告知被告簡式審判程序之旨，並聽取當事人、代理人、辯護人及
    輔佐人之意見後，裁定進行簡式審判程序；除簡式審判程序及簡易程序案件外，
    第一審應行合議審判，刑事訴訟法第二百七十三條之一第一項、第二百八十四條
    之一分別定有明文。本件被告甲○○所涉係死刑、無期徒刑、最輕本刑為三年以
    上有期徒刑之罪或高等法院管轄第一審案件以外之罪，並於本院行準備程序時就
    被訴事實為有罪之陳述，本院合議庭依前揭規定，經評議結果，裁定改由受命法
    官獨任行簡式審判程序，先予敘明。
二、右揭事實，業據被告甲○○於本院審理時坦承不諱，且被告於九十三年九月二日
    四時二十五分許、同年十月二十三日十九時五十分、同年十一月九日十六時五十
    分許及同年十二月三日八時二十分許獲案後，經警採其尿液送驗結果，確均呈嗎
    啡及甲基安非他命陽性反應，此有彰化縣衛生局煙毒尿液檢驗成績書、中山醫學
    大學附設醫院藥物濫用檢測中心檢驗報告、南投縣政府衛生局尿液檢驗單、詮昕
    科技股份有限公司濫用藥物尿液檢驗報告等件附卷可稽；又扣案之白色粉末二包
    （合計淨重○．三公克）、四包（合計淨重○．二五公克），經鑑驗結果，均含
    海洛因成份，亦有法務部調查局鑑定通知書二件在卷可參，此外，復有該海洛因
    二包（合計淨重○．三公克）、海洛因四包（合計淨重○．二五公克）、安非他
    命三包（合計毛重二‧八公克）、安非他命一包（毛重○．二公克）、安非他命
    九包（合計毛重三．七二公克）、注射針筒六支、吸管二支及削尖吸管一支扣案
    可資佐證，足徵被告自白與事實相符，堪以採信。再者被告前因施用毒品案件，
    先後二次經裁定送觀察、勒戒後，均認無繼續施用毒品之傾向，由臺灣彰化地方
    法院檢察署檢察官於八十八年十月七日以八十八年度毒偵字第八三九號，及於八
    十九年九月二十日以八十九年度毒偵字第三四七七、三六三三、四三四一號為不
    起訴處分確定；復因施用第一、二級毒品案件，先送強制戒治（其強制戒治執行
    滿三月後，成效經評定合格，無繼續戒治必要，於九十年九月二十一日停止戒治
    出所，所餘戒治期間付保護管束，嗣經撤銷停止戒治，再入所執行強制戒治，而
    於九十一年七月二十六日執行強制戒治期滿釋放），並由臺灣彰化地方法院檢察
    署檢察官提起公訴，經本院於九十年八月二十五日以九十年度訴字第一七五號判
    決分別判處有期徒刑八月、七月，並定應執行刑為一年二月確定；再因施用第一
    、二級毒品案件，由臺灣彰化地方法院檢察署檢察官提起公訴，經本院於九十一
    年七月二日以九十年度易字第一六一四號判決分別判處有期徒刑八月、七月，並
    定應執行刑為一年二月確定等情，有該判決書、臺灣高等法院被告全國前案紀錄
    表及在監在押紀錄表等件附卷足按。被告於受強制戒治執行完畢釋放後，五年內
    再犯毒品危害防制條例第十條第一項、第二項之罪，本件事證明確，被告右揭犯
    行洵堪認定，應依法論科。
三、核被告甲○○所為，係犯毒品危害防制條例第十條第一項、第二項之施用第一級
    、第二級毒品罪。被告為施用第一級毒海洛因及第二級毒品甲基安非他命而持有
    第一、二級毒品之低度行為，應各為施用之高度行為所吸收，不另論罪。被告先
    後多次施用海洛因及甲基安非他命之犯行，各時間緊接，且觸犯構成要件相同之
    罪名，顯係分別基於概括犯意為之，應各依刑法第五十六條連續犯規定論以一罪
    ，並分別加重其刑。又被告所犯上開二罪，犯意各別，行為互殊，應分論併罰之
    。公訴人雖僅就被告於九十三年九月二日前三日內某時有施用第一級毒品海洛因
    一次，及另於九十三年九月二日前三日內某時有施用第二級毒品甲基安非他命一
    次之犯行提起公訴，未論及被告其餘多次施用第一、二級毒品之犯行，然檢察官
    就犯罪事實一部起訴者，其效力及於全部，本件上開其餘多次施用第一、二級毒
    品犯行與公訴人起訴書所載經論罪部分之施用第一、二級毒品犯罪事實各自具有
    連續犯之裁判上一罪關係，應均為起訴效力所及，本院自應併予審究。爰審酌被
    告有多項毒品前科，素行非佳，本件扣案毒品數量非少，暨考量其犯罪之動機、
    目的、手段、所生危害、施用毒品之期間與次數，與犯後坦承犯行之態度等一切
    情狀，各量處如主文所示之刑，並定其應執行刑，以示懲儆。扣案之第一級毒品
    海洛因二包（合計淨重○．三公克）、海洛因四包（合計淨重○．二五公克）、
    安非他命三包（合計毛重二‧八公克）、安非他命一包（毛重○．二公克）、安
    非他命九包（合計毛重三．七二公克），均係查獲之毒品，應依毒品危害防制條
    例第十八條第一項前段之規定宣告沒收並銷燬之；另扣案之注射針筒六支、吸管
    二支及削尖吸管一支，均係被告所有分別供其施用或預備供其施用第一、二級毒
    品所用之物，業據被告陳明在卷，爰併依刑法第三十八條第一項第二款之規定宣
    告沒收。
據上論斷，應依刑事訴訟法第二百七十三條之一第一項、第二百九十九條第一項前段
，毒品危害防制條例第十條第一項、第二項、第十八條第一項前段，刑法第十一條前
段、第五十六條、第五十一條第五款、第三十八條第一項第二款，判決如主文。
本案經檢察官賴志盛到庭執行職務。
中    華    民    國    九十四      年      一      月      三十一      日
                                臺灣彰化地方法院刑事第二庭
                                    法      官  郭  麗  萍
右正本證明與原本無異。
如不服本判決，應於判決送達後十日內向本院提出上訴狀( 須附繕本 )。
                                    法院書記官  施  嘉  玫
中    華    民    國    九十四      年      一      月      三十一      日
毒品危害防制條例第十條：
施用第一級毒品者，處六月以上五年以下有期徒刑。
施用第二級毒品者，處三年以下有期徒刑。
